# 政府资本性投入与投资补助

提问人：jeffwenc 时间：2011-05-25 10:52:09
版主，您好 关于政府资本性投入与投资补助在新会计准则中是不做为政府补助处理的，在实际工作中，该怎样将政府资本性投入和投资补助与一般补助区别？ 另如一项政府产业进步资金，金额只能用于规定设备采购，且政府文件中有规定须作为资本公积处理，这样合理吗？

回答人：chenyiwei
1 、关于投资补助如何认定和处理的问题，请搜索一下本版面和CPA之声版面上以前的讨论。 2 、规定只能用于设备采购的“产业进步资金”，如果其相关的财政资金管理办法没有明确其性质为投资补助的（估计这应当是地方政府自行设置的财政资金项目，很可能没有完整的资金管理办法。目前对“投资补助”项目都有严格的界定），则会计处理上还是优先遵循会计准则的要求，作为与资产相关的政府补助处理。因为企业在其财务报表附注中，已经声明财务报表的编制遵循了企业会计准则，并且我们的审计意见也是针对被审计财务报表是否符合企业会计准则的规定而发表的。

提问人：木叶白牙 时间：2014-09-28 22:04:36
老师您好： 专项应付款都用于核算什么东西？我看准则指南规定“本科目核算企业取得政府作为企业所有者投入的具有专项或特定用途的款项。”这样的话是不是说必须是政府投入的并且通过政府相关资金账户直接给的钱才能在这个科目里核算？比如科委给的某个项目的钱；财政专项拨款项目的钱？像商业形式的拆迁补偿款就不能在这个科目里核算了？ 专项应付款这个科目是否等同于投资补助和需要返还的政府专项拨款？

回答人：chenyiwei
大致上可以理解为政府资本性投入（含投资补助）在转为实收资本或资本公积前的过渡性科目，以及政府补助款项在满足政府补助确认条件之前的过渡性科目，总之是过渡性科目。商业拆迁补偿款一般不通过专项应付款核算。